【裁判字號】    99,台上,2714
【裁判日期】    990506
【裁判案由】    妨害性自主
【裁判全文】
最高法院刑事判決            九十九年度台上字第二七一四號
上  訴  人  甲  ○
選任辯護人  黃暖琇律師
上列上訴人因妨害性自主案件，不服台灣高等法院中華民國九十
七年五月二十七日第二審判決（九十六年度上訴字第四八四五號
，起訴案號：台灣桃園地方法院檢察署九十五年度偵字第一五六
五四號），提起上訴，本院判決如下：
    主  文
原判決撤銷，發回台灣高等法院。
    理  由
本件原判決維持第一審論處上訴人甲○連續對於十四歲以上未滿
十六歲之女子為性交罪刑及予以減刑之判決，駁回其與檢察官在
第二審之上訴，固非無見。
惟查：（一）、原判決理由謂被告以外之人於審判外之言詞或書
面陳述，除法律有規定者外，不得作為證據；又被告以外之人於
司法警察官或司法警察調查中所為之陳述，與審判中不符時，其
先前之陳述具有較可信之特別情況，且為證明犯罪事實存否所必
要者，得為證據，刑事訴訟法第一百五十九條第一項、第一百九
十五條之二分別定有明文。告訴人甲女於警詢之證述，雖屬傳聞
證據，然審酌上開筆錄作成時，距案發時間最短，外界較無時間
介入或干擾，亦無不當取供之情形，是其於警詢之證述，自具有
較為可信之特別情況，符合上開傳聞法則之例外規定，依刑事訴
訟法第一百五十九條之二規定，其警詢之陳述得為證據（見原判
決第二頁）。既認甲女於警詢之陳述，具有較可信之特別情況，
得為證據，乃於採為判斷依據時，採用甲女於偵查與第一審之
陳述，作為證據，而未採用甲女於警詢之陳述，作為證據（見原
判決第三至八頁），不無矛盾。（二）、原判決理由謂其認定事
實所引用之卷內所有文書證據，並無證據證明係公務員違背法定
程序所取得，上訴人於原審審理終結前就卷內所有之卷證資料之
證據能力均表示無意見（見原審卷第六十四頁反面至六十五頁）
，且卷內之文書證據，亦無刑事訴訟法第一百五十九條之四之顯
有不可信之情況與不得作為證據之情形，則依刑事訴訟法第一百
五十九條之五之規定，其認定事實所引用之卷附所有文書證據、
物證等證據，均有證據能力（見原判決第三頁）。然就上開屬被
告以外之人於審判外之書面陳述，並未說明審酌該書面陳述作成
時之情況，如何認為適當，逕認有證據能力，亦有未合。（三）
、原判決認定上訴人係自民國九十一年八月間某日起，至九十四
年四月間某日止，連續對十四歲以上未滿十六歲之甲女為性交。
然甲女係七十七年七月二十五日出生，有性侵害案件專用代號與
真實姓名對照表附卷可憑（見偵查卷第二十四頁之一），於九十
三年七月二十五日，已滿十六歲。原判決認上訴人於九十三年七
月二十五日至九十四年四月間某日，與甲女為性交，仍屬對十四
歲以上未滿十六歲之女子為性交之犯罪行為，顯與事實不符。以
上或為上訴意旨所指摘，或為本院得依職權調查之事項，應認原
判決有撤銷發回之原因。
據上論結，應依刑事訴訟法第三百九十七條、第四百零一條，判
決如主文。
中    華    民    國  九十九  年    五    月    六    日
                      最高法院刑事第二庭
                          審判長法官  莊  登  照
                                法官  陳  世  淙
                                法官  徐  昌  錦
                                法官  許  錦  印
                                法官  呂  丹  玉
本件正本證明與原本無異
                                      書  記  官
中    華    民    國  九十九  年    五    月   十一   日
                                                       s

司法院資訊處製作；財團法人民間司法改革基金會備份。
